【裁判字號】    97,訴,2134
【裁判日期】    970627
【裁判案由】    毒品危害防制條例
【裁判全文】
臺灣板橋地方法院刑事判決              97年度訴字第2134號
公  訴  人  臺灣板橋地方法院檢察署檢察官
被      告  甲○○
上列被告因違反毒品危害防制條例案件，經檢察官提起公訴（97
年度毒偵字第2934號），被告於本院準備程序進行中，就被訴犯
罪事實為有罪之陳述，本院告知簡式審判程序之旨，並聽取其與
公訴人之意見後，經合議庭裁定由受命法官獨任進行簡式審判程
序審理後，判決如下：
    主  文
甲○○施用第一級毒品，處有期徒刑陸月，如易科罰金，以新臺
幣壹仟元折算壹日。扣案之第一級毒品海洛因壹小包（驗餘淨重
零點壹參零伍公克），沒收銷燬之，扣案包裝該海洛因之塑膠袋
壹只，沒收。
    事  實
一、甲○○前因施用毒品案件，經依本院94年度毒聲字第2325號
    刑事裁定送勒戒處所觀察、勒戒後，認有繼續施用毒品之傾
    向，再經本院以95年度毒聲字第260 號刑事裁定令入戒治處
    所施以強制戒治，且於執行強制戒治6 個月以上未逾1 年之
    期間內，經評定其成效合格而於民國95年12月4 日強制戒治
    執行完畢釋放出所，並由臺灣板橋地方法院檢察署（下稱板
    橋地檢署）檢察官以95年度戒毒偵字第510 號為不起訴處分
    確定。詎其仍不知悔改，猶於前揭強制戒治執行完畢釋放出
    所後5 年內，基於施用第一級毒品海洛因之犯意，於97年3
    月13日為警採尿往前回溯26小時內某時（惟應扣除為警查獲
    後其人身自由受拘束期間），在其位於臺北縣樹林市○○路
    ○ 段155 巷2 之1 號3 樓住處，以香煙摻海洛因之方式，施
    用海洛因；嗣於同年月13日下午4 時30分許，在臺北縣板橋
    市○○○街112 巷口為警查獲，並扣得海洛因1 小包（驗餘
    淨重0.1305公克），且經採集其尿液送驗，結果呈海洛因代
    謝物之嗎啡陽性反應，始查知上情。
二、案經臺北縣政府警察局板橋分局報告板橋地檢署檢察官偵查
    起訴。
    理  由
壹、程序方面：本件被告甲○○所犯係死刑、無期徒刑、最輕本
    刑3 年以上有期徒刑以外之罪，其於準備程序就前揭被訴事
    實為有罪之陳述，經法官告知簡式審判程序之旨，並聽取其
    與公訴人之意見後，本院認無不得或不宜改依簡式審判程序
    進行之處，爰依刑事訴訟法第273 條之1 第1 項、第284 條
    之1 之規定，由本院合議庭裁定本件由受命法官獨任進行簡
    式審判程序，合先敘明。
貳、實體方面：
一、上開事實，業據被告於本院訊問時自白不諱，且被告於前開
    時間採集之尿液經送驗，結果呈嗎啡之陽性反應乙節，此有
    台灣檢驗科技股份有限公司出具2008/4/3報告編號CH/2008/
    30559 之濫用藥物檢驗報告及臺北縣政府警察局板橋分局97
    年度查獲毒品嫌疑犯檢體代碼表各乙份（詳見偵查卷第30及
    36頁）在卷可稽；且扣案之白色粉末1 小包經送鑑驗結果認
    ：實稱毛重0.330 公克（含1 袋），淨重0.1330公克，取樣
    0.0025公克，餘重0.1305公克，檢出海洛因成分乙節，此有
    交通部民用航空局航空醫務中心97年3 月25日航藥鑑字第09
    71738 號毒品鑑定書1 份（詳見本院卷第18頁）附卷可證。
    故被告之自白核與事實相符，應堪予採信。是本案事證已臻
    明確，被告犯行洵堪認定，應予依法論科。
二、論罪科刑部分：
(一)、按施用毒品經觀察、勒戒或強制戒治執行完畢釋放後，5 年
    內再施用毒品，應適用毒品危害防制條例第20條第1 、2 項
    之規定，同條例第23條第2 項定有明文。經查，被告前因施
    用毒品案件，經依本院94年度毒聲字第2325號刑事裁定送勒
    戒處所觀察、勒戒後，認有繼續施用毒品之傾向，再經本院
    以95年度毒聲字第260 號刑事裁定令入戒治處所施以強制戒
    治，且於執行強制戒治6 個月以上未逾1 年之期間內，經評
    定其成效合格而於95年12月4 日強制戒治執行完畢釋放出所
    ，並由板橋地檢署檢察官以95年度戒毒偵字第510 號為不起
    訴處分確定在案，此有臺灣高等法院被告前案紀錄表及上開
    不起訴處分書各乙份在卷可稽，是被告於強制戒治執行完畢
    釋放後5 年以內再施用毒品，則本件檢察官起訴被告施用第
    一級毒品，符合上開規定，合先敘明。
(二)、又按海洛因依毒品危害防制條例第2 條第2 項第1 款之規定
    ，係屬第一級毒品，故核被告所為，係犯毒品危害防制條例
    第10條第1 項之施用第一級毒品罪。又被告持有海洛因係供
    己施用，則其持有之低度行為，為施用毒品之高度行為所吸
    收，不另論罪。
(三)、爰審酌被告前有一次施用毒品之犯行，仍不知悔悟，故態復
    萌，再次施用毒品，無視於毒品對於自身健康之戕害及國家
    對於杜絕毒品犯罪之禁令，惟審酌被告犯後坦承犯行，態度
    尚佳，及施用毒品者均具有相當程度之生理成癮性及心理依
    賴性，戒除不易，且犯罪心態與一般刑事犯罪之本質不同，
    非難性較低等一切情狀，量處如主文所示之刑，併予諭知易
    科罰金之折算標準，以資懲儆。
(四)、至扣案之海洛因1 小包（驗餘淨重0.1305公克），業經鑑驗
    屬實，已如前述，屬違禁物，不問是否屬於犯人與否，應依
    毒品危害防制條例第18條第1 項前段之規定，併予宣告沒收
    銷燬之。另扣案包裝該海洛因之塑膠袋1 只，係被告所有並
    供其施用毒品之用乙節，業據被告供述明確（詳見本院卷第
    26頁），爰依刑法第38條第1 項第2 款之規定，併予宣告沒
    收。
據上論斷，應依刑事訴訟法第273 條之1 第1 項、第299 條第1
項前段，毒品危害防制條例第10條第1 項、第18條第1 項前段，
刑法第11條前段、第41條第1 項前段、第38條第1 項第2 款，判
決如主文。
本案經檢察官彭聖斐到庭執行職務。
中    華    民    國    97    年    6     月    27    日
                  刑事第六庭法  官  饒金鳳
以上正本證明與原本無異。
如不服本判決，應於判決送達後10日內，向本院提出上訴書狀，
且上訴書狀應敘述具體理由，而上訴書狀未敘述上訴理由者，應
於上訴期間（即自收受判決書之翌日起算10日）屆滿後20日內補
提理由書。
                            書記官  王春森
中    華    民    國    97    年    6     月    27    日
附錄本案論罪科刑之法律條文：
毒品危害防制條例第10條第1 項：
施用第一級毒品者，處6 月以上5 年以下有期徒刑。


司法院資訊處製作；財團法人民間司法改革基金會備份。
